最高法院刑事判決　　　　　　　　　 111年度台上字第1423號
上　訴　人　劉昱盛（原名劉家盛）
上列上訴人因違反毒品危害防制條例案件，不服臺灣高等法院中
華民國110年11月18日第二審判決（110年度上訴字第2678號，起
訴案號：臺灣新北地方檢察署109年度偵字第31750號），提起上
訴，本院判決如下：
    主  文
上訴駁回。
    理  由
一、按刑事訴訟法第377 條規定，上訴於第三審法院，非以判決
    違背法令為理由，不得為之。是提起第三審上訴，應以原判
    決違背法令為理由，係屬法定要件。如果上訴理由書狀並未
    依據卷內訴訟資料，具體指摘原判決不適用何種法則或如何
    適用不當，或所指摘原判決違法情事，顯與法律規定得為第
    三審上訴理由之違法情形，不相適合時，均應認其上訴為違
    背法律上之程式，予以駁回。
二、本件原審審理結果，認定上訴人劉昱盛有原判決事實欄所載
    違反毒品危害防制條例犯行明確，因而撤銷第一審科刑之判
    決，改判仍論處上訴人販賣第三級毒品（累犯）罪刑，並諭
    知沒收，已載敘其調查證據之結果及憑以認定犯罪事實之心
    證理由，所為各論列說明，有卷存資料可資覆按，自不容任
    意指摘為違法。
三、上訴意旨略以：上訴人於警詢已供出毒品來源係陳威廷並提
    供其經營之洗車場地址，嗣陳威廷已經檢警查獲到案，原判
    決未依毒品危害防制條例第17條第 1項規定減免其刑，有適
    用法則不當之違法，復未考量上訴人坦承犯行及販賣毒品之
    動機、情節及生活情狀，依刑法第59條規定酌減其刑，亦有
    未當。
四、毒品危害防制條例第17條第 1項所謂「供出毒品來源，因而
    查獲其他正犯或共犯者」，係指具體提供毒品來源之資訊，
    使調查或偵查犯罪之公務員知悉而對之發動調查或偵查，並
    據以破獲者而言。原判決依憑新北市政府警察局三重分局就
    第一審法院函詢上揭供出毒品來源之待證事項，於民國 110
    年 4月20日以新北警重刑字第1103764440號函覆稱：上訴人
    於警詢時供稱毒品上游陳○廷，惟未陳述其真實姓名年籍，
    且無詳細購買時間及地點，故未查緝上游到案，及卷附臺灣
    士林地方檢察署109年度偵字第11587號不起訴處分書、臺灣
    高等檢察署110 年度上職議字第3270號處分書所載：上訴人
    於本案翌日（109年6月17日）因另涉販賣毒品案件經警查獲
    ，固供出毒品來源係陳威廷，然陳威廷經檢察官偵查後，以
    上訴人所述向其購買毒品之時間、數量、金額均不同，而相
    關渠等間微信軟體對話內容、銀行帳戶等資料，無從排除係
    上訴人欲交付毒品予陳威廷、陳威廷需將對應價格交付上訴
    人之意，無從徒憑上訴人語意隱晦，具解釋空間之單一指訴
    判定陳威廷有販賣毒品愷他命予上訴人之情，因認陳威廷犯
    罪嫌疑不足而為不起訴處分確定在案，俱無從憑認有因上訴
    人供述而查獲毒品來源情事，與上開應獲減輕或免除其刑之
    規定不侔等情，已於理由內論述明白，與卷內資料委無不合
    （見第一審卷第119 頁，原審卷第57至63頁），未依上揭規
    定減輕或免除其刑，要無違誤。
五、應否依刑法第59條酌量減輕其刑，法院本屬有權斟酌決定，
    故未酌減其刑，既不違背法令，自不得執為提起第三審上訴
    之理由。原審審酌上訴人犯罪情狀，認無可憫恕之事由，已
    闡述理由明確，未依該條規定酌減其刑，並不違法。
六、依上所述，上訴意旨無非係對原判決已說明論駁之事項再事
    爭辯，或單純就前述量刑裁量權之合法行使，徒以自己說詞
    ，任意指為違法，難謂已符合首揭法定之上訴要件，應認其
    上訴為不合法律上之程式，予以駁回。
據上論結，應依刑事訴訟法第395條前段，判決如主文。
中    華    民    國   111    年    3     月    9     日
                  刑事第九庭審判長法  官  段  景  榕  
                                  法  官  鄧  振  球  
                                  法  官  楊  力  進  
                                  法  官  汪  梅  芬  
                                  法  官  宋  松  璟  
本件正本證明與原本無異
                                  書記官
中    華    民    國   111    年    3     月    16    日